Inventaris van de archieven van de Chefs van het Wapen der Infanterie en enige andere Infanterie-instellingen en Commissies, 1816-1941
Nationaal Archief, Den Haag
ARA II, Archief van de Tweede Afdeling, 1937-1982, inv.nr. 18 1938 D2; alhier inv.nr. 88, dossier 12194 A.
Aanwijzingen voor de gebruiker
Openbaarheidsbeperkingen
Volledig openbaar.
Materiële beperkingen
Aanvraaginstructie
Openbare archiefstukken kunnen online worden aangevraagd en gereserveerd. U kunt dit ook via de terminals in de studiezaal van het Nationaal Archief doen. Om te kunnen reserveren dient u de volgende stappen te volgen:
U maakt een profiel aan op www.gahetna.nl, en logt vervolgens in
Via de archiefinventaris (alleen de beschrijvingen met rode nummers) selecteert u het gewenste archiefstuk door op de knop 'Reserveren' te klikken
In het volgende scherm geeft u aan op welke dag u het archiefstuk wilt inzien
Indien u zich bevindt in de studiezaal en een tafelnummer heeft ontvangen kunt u dit nummer vermelden. Als u geen tafelnummer heeft kunt u tafelnummer 777 laten staan
Vervolgens bevestigt u uw reservering door deze te versturen.
Verwant materiaal
Beschikbaarheid van kopieën
Afgescheiden archiefmateriaal
Uit het archief is gelicht het archief van het Afwikkelingsbureau van het VIe Depot Infanterie ter grootte van 1 omslag, dat elders bij de overige archieven van regimenten en depots van de infanterie een betere plaats heeft. Dit archief was op 15 juli 1940 opgestuurd aan het Regelingsbureau der Infanterie en in het "Algemeen en Geheim archief" van de I.d.I. opgelegd in dossiernummer 1940 12107A.
Verwante archieven
Van "belendende" archieven moet allereerst het archief van het ministerie van Oorlog, en voor de periode 1850-1857 dat van Marine, worden genoemd. Het gewoon (verbaal)archief van het ministerie van Oorlog berust tot 1914 bij het Algemeen Rijksarchief, vanaf dat jaar tot 1940 bij het Centraal Archieven Depot van het ministerie van Defensie. Overdracht van dit laatste deel wordt verwacht. Van het gedeelte tot 1914 is de periode 1882-1913 zo goed als compleet aanwezig, maar dit zal binnenkort worden geschoond. Het gedeelte daarvoor is reeds eerder, en zeer (soms: te) ingrijpend, geschoond. Voor het gehele archief geldt dat zelfs bij het ontbreken van stukken (verbalen) de indices nog zeer veel informatie verschaffen.
Het geheim (verbaal)archief van Oorlog is slechts bewaard gebleven tot 1844. Het gedeelte 1845-1940 is in de Tweede Wereldoorlog geheel teloor gegaan.
Daarnaast kunnen het archief van het Hoofdkwartier Veldleger en de archieven van de diverse infanterie eenheden gegevens aangaande de infanterie en commissies leveren.
Ook zijn nog gegevens te vinden in de archieven van de Staatssecretarie, het Kabinet des Konings en het Kabinet der Koningin, waarin alle koninklijke besluiten geborgen zijn.
Bijlagen
Concordansen
Concordans van de inventarisnummers afkomstig uit de "Landmachtarchieven" (zgn. LM nummers), nummer toegang 2.13.45
LM nrs. 936-948 373-407
LM nr. 6426 218-219
LM nrs. 6432, 6434 438-442
Concordans van de inventarisnummers afkomstig uit de zgn. "Collectie Van Thielen", nummer toegang 2.13.13
Eerste Inspecteur-Generaal der Infanterie, luitenant-generaal Tindal, 1816-1818
1-3 413-415
4-5 416-417
6 418
7 419
8 421-422
9 420
Generaal-Majoor, belast met het toezicht op de infanterie in het Eerste Grote Militaire Commando, 1827-1830
1-7 427-429
8-11 430-432
12-15 433-437
Generaal-Majoor belast met het toezicht op de korpsen Grenadiers en Jagers, 1830-1836
1 425
2-3 423-424
4 426
Afkortingenlijst
Afkorting Betekenis
ad.
adjudant
b.o.i.v.
buitengewone oproeping inwendige veiligheid
b.o.u.v.
buitengewone oproeping uitwendige veiligheid
cie.
compagnie
cies.
compagnies
C.O.I.
Centrale Onderwijs Inrichting
dpl.
dienstplichtige
dpln.
dienstplichtigen
gen.
generaal
I.d.I.
Inspecteur der Infanterie
inf.
infanterie
I.S.K.
Infanterie Schietkamp
K.M.A.
Koninklijke Militaire Academie
K.N.I.L.
Koninklijk Nederlands-Indisch Leger
kol.
kolonel
kpl.
korporaal
kpls.
korporaals
kpt.
kapitein
kpts.
kapiteins
lt.
luitenant
ltn.
luitenanten
lte.
lichte
maj.
majoor
majs.
majoors
mitr.
mitrailleur
o.d.
opbouwdienst
off.
officier
offn.
officieren
p.a.g.
pantser afweer geschut
reg.
regiment
sgt.
sergeant
S.M.A.
School Militaire Administratie
S.R.O.I.
School voor Reserve Officieren der Infanterie
S.R.O.M.A.
School voor Reserve Officieren der Militaire Administratie
S.V.O.I.
School voor Verlofsofficieren der Infanterie
t.a.b.
territoriaal afwikkelingsbureau
tit.
titulair
vnd.
vaandrig
vnds.
vaandrigs
zw.
zware
Beschrijving van de series en archiefbestanddelen
- Eerste Inspecteur der Infanterie, 1816-1818, A
  - Circulaires uitgegaan van de Intendant-Generaal van Oorlog, gedrukt. Met agenda., 1816; 419; 1 pak
  - Ranglijst van de veldmaarschalk, generaals en andere hoofdofficieren van de Nederlandse Armée, gedrukt., 1816; 420; 1 katern
  - Brievenboek over 1816-1818, met inliggend gedrukt afschrift van een van Tindal uitgegane circulaire, 1818., 421; 1 deel en 1 stuk
    De circulaire betreft 1818 nr. 12. Deze is in het brievenboek niet afgeschreven, reden waarom een gedrukt exemplaar zal zijn toegevoegd.
  - Staten van dienst van drie subalterne officieren per afdeling Infanterie, voorgedragen voor plaatsing in de Koninklijke Garde., 1816; 422; 1 omslag
  - Brieven ingekomen van diverse militaire autoriteiten, met agenda's., 1816-1818; 413-415; 3 pakken
    De agenda's, voorin de pakken geborgen, voeren het opschrift "Notificaties".
    - 1816, 413
    - 1817, 414
    - 1818, 415
  - Brieven ingekomen van het Departement resp. de adjudant-Generaal van Oorlog, met agenda's., 1816-1818; 416-417; 2 pakken
    - 1816, 416
    - 1817-1818, 417
  - Ingekomen stukken betreffende de oprichting van en het onderwijs aan de lees-, schrijf-, reken- en schermscholen bij de afdelingen en regimenten Infanterie., 1817-1818; 418; 1 omslag
- Generaal-Majoor belast met het toezicht op de infanterie in het Eerste Grote Militaire Commando, 1827-1830, B
  - Brieven ingekomen van het Departement van Oorlog., 1827-1830 feb 09; 427-429; 3 pakken
    De aangegeven jaren zijn gegeven volgens de registratiekenmerken van de stukken.
    - 1827, 427
    - 1828, 428
    - 1829-1830 feb 09, 429
  - Brieven ingekomen van diverse militaire autoriteiten., 1827-1830 feb 11; 430-432; 3 pakken
    - 1827, 430
    - 1828, 431
    - 1829-1830 feb 11, 432
  - Brievenboeken., 1827-1830 feb 09; 433-437; 4 delen en 4 katernen
    - 1827 jan 01 - 31 jul; nrs. 1 - 422, 433
    - 1827 aug 08 - 29 mrt 1828; nrs. 423 - 229, 434
    - 1828 mrt 29 - 25 jan 1829; nrs. 230 - 55, 435
    - 1829 jan 25 - 04 okt; nrs. 56 - 883, 436
    - 1829 okt 06 - 09 feb 1830; nrs. 887 - 1264, 437; katernen
- Generaal-Majoor belast met het toezicht op de korpsen Grenadiers en Jagers, 1830-1836, C
  - Brieven ingekomen van het Departement van Oorlog., 1830-1836; 423-424; 2 pakken
    - 1830, 423
    - 1831-1836, 424
  - Brieven ingekomen van diverse militaire autoriteiten., 1830-1835; 425; 1 omslag
  - Brievenboek., 1830-1836; 426; 1 deel
- Inspecteur der Infanterie, 1887-1941, D
  - Algemeen/geheim, D.1
    - Agenda's van uitgegane nota's., 1887 aug 30 - 2 aug 1910; 1; 2 delen
    - Agenda's van ingekomen en uitgaande stukken "algemeen" en "geheim", 1898 mei 28 - 27 mei 1940; 2-32; 67 delen
      De agenda's van even nummers na 17 nov 1939 en oneven nummers na 11 mei 1940 ontbreken.
      - 1898 mei 28 - 31 dec 1901, 2; 2 delen
      - 1905 jul 04 - 05 aug 1909, 3; 2 delen
      - 1913 mei 02 - 21 feb 1914, 4; 1 deel
      - 1914 mei 21 - 19 dec 1916, 5; 2 delen
      - 1916 dec 19 - 11 feb 1918, 6; 2 delen
      - 1918 feb 11 - 02 jan 1918, 7; 3 delen
      - 1919 jan 01 - 25 mrt 1920, 8; 3 delen
      - 1920 mrt 05 - 07 feb 1921, 9; 3 delen
      - 1921 feb 07 - 28 apr 1922, 10; 3 delen
      - 1922 apr 29 - 03 mrt 1924, 11; 3 delen
      - 1924 mrt 03 - 05 jan 1927, 12; 3 delen
      - 1927 jan 03 - 13 jun 1928, 13; 2 delen
      - 1928 jun 13 - 30 dec 1929, 14; 2 delen
      - 1929 dec 31 - 17 mrt 1931, 15; 2 delen
      - 1931 mrt 17 - 29 mrt 1932, 16; 2 delen
      - 1932 mrt 29 - 31 dec 1932, 17; 2 delen
      - 1933 jan 02 - 18 mei 1933, 18; 2 delen
      - 1933 mei 19 - 02 nov 1933, 19; 2 delen
      - 1933 nov 02 - 16 apr 1934, 20; 2 delen
      - 1934 apr 16 - 07 jan 1935, 21; 2 delen
      - 1935 jan 02 - 03 sep 1935, 22; 2 delen
      - 1935 sep 03 - 30 apr 1936, 23; 2 delen
      - 1936 apr 22 - 31 dec 1936, 24; 2 delen
      - 1936 dec 31 - 05 aug 1937, 25; 2 delen
      - 1937 aug 05 - 11 feb 1938, 26; 2 delen
      - 1938 feb 02 - 13 jul 1938, 27; 2 delen
      - 1938 jul 08 - 15 dec 1938, 28; 2 delen
      - 1938 dec 15 - 21 apr 1939, 29; 2 delen
      - 1939 apr 21 - 17 nov 1939 even, 30; 2 delen
      - 1939 apr 20 - 28 okt 1939 oneven, 31; 2 delen
      - 1939 okt 28 - 11 mei 1940 oneven, 32; 2 delen
    - Agenda's van beslissingen en brieven van het Departement van Oorlog, de Commandant Veldleger, de Opperbevelhebber Land- en Zeemacht enz. ingeboekt in de agenda's inv nr. 31, 32., 1939 apr 25 - 6 mei 1940; 410; 2 katernen
      Zaten voorin inv.nrs. 30 en 32.
    - Nummerlijsten van de correspondentie "algemeen" en "geheim" met aantekening wat ontbreekt en wat vernietigd of bewaard is., 1940-1941; 408; 2 katernen
    - Agenda van ingekomen en uitgaande stukken betreffende manschappen die in de strijd gesneuveld, gewond of vermist zijn, tevens agenda van 24 nummers van 21 mei 1940 tot 11 juni 1940 betreffende ingekomen gevechtsberichten en dagboeken., 1940 mei 16 - 27 mei 1940; 33; 1 deel
    - Agenda van ingekomen en uitgaande stukken "geheim"., 1940 jan 17 - 8 mei 1940; 34; 1 deel
    - Agenda's van ingekomen en uitgaande stukken "Personeel" van het "algemeen" en "geheim" archief., 1933 aug 30 - 20 apr 1939; 35-36; 3 delen
      - 1933 aug 30 - 11 dec 1934, 35; 1 deel
      - 1935 jan 01 - 20 apr 1939, 36; 2 delen
    - Ingekomen en minuten van uitgaande stukken "algemeen" en "geheim"., 1936-1941; 37-100; 64 pakken
      Alle stukken voor 1 januari 1936 zijn, blijkens een voorin de betreffende agenda's geplakte mededeling, in 1940 vernietigd overeenkomstig het schrijven van het Hoofd van het Hoofdregelingsbureau afdeling landmacht d.d.24 juli 1940 sectie Ic nr. 2158.
      Vanaf midden juli 1940 zijn de stukken van het afwikkelings bureau I.d.I. en vanaf midden november 1940 van het territoriale afwikkelingsbureau 's-Gravenhage III dat dan de verdere afwikkeling van de voormalige inspectie op zich neemt.
      - 1936 nrs. 5 - 14, 37
        - Regeling opleiding tot res.off. aprilploeg 1936, 1936, 1936/5
        - Overzichten encadrering van offn. inf., 1936, 1936/13
        - Overzichten encadrering van onderoffn. inf., 1936, 1936/14
      - 1936 nr. 15, 38
        - Kaderlijsten van offn. inf., 1936, 1936/15
      - 1936 nrs. 24 - 230, 39
        - Mortierterreinen in het I.S.K., 1936, 1936/24
        - Opgave van de verlening medailles voor trouwe dienst, 1936, 1936/25
        - Afstandmeters Zeiss met 0,7 m. basis AM, 1936, 1936/29
        - ReËgagementen van sgtn. hulpschrijvers, 1936, 1936/35
        - Baro en thermometers voor de vuurleiding van zw. mitr., 1936, 1936/48
        - Regeling van gecomprimeerde cursussen, 1936, 1936/50
        - Dooshandgranaten, 1936, 1936/56
        - Opleiding tot de naast hogere rang, 1936, 1936/73
        - Beproeving van de vuurleidingsschijf, 1936, 1936/78
        - Programma's van schietseries in het I.S.K., 1936, 1936/79
        - Cursusverslagen van het werpen met scherpe handgranaten bij het reg. Grenadiers, 1936, 1936/80
        - Onderscheidingstekenen voor buitengewoon geoefend man, 1936, 1936/83
        - Toezicht in treinen, 1936, 1936/86
        - Verlenging van de eerste oefening van dpln., 1936, 1936/91
        - Programma's van de cursussen voor zw. mitr. bij het reg. Grenadiers, 1936, 1936/111
        - Voorschrift I.S.K. No. 50, 1936, 1936/112
        - Schietoefeningen in het I.S.K., 1936, 1936/126
        - Vierdaagse afstandsmarsen., 1936, 1936/131
        - Herhalingsoefeningen van res. gas-offn., 1936, 1936/132
        - Uitslagen van de examens voor vnd. bij de S.R.O.I., 1936, 1936/136
        - Schieten met zw. mitr. op luchtdoelen, 1936, 1936/153
        - Aanneming van capitulanten, 1936, 1936/181
        - Verstrekking van bajonetschedes, 1936, 1936/188
        - Voorschrift betreffende het nummeren en het merken bij de inf. en de wielrijders, 1936, 1936/202
        - Samenstelling van het voorschrift paardentuig inf., 1936, 1936/203
        - Grondslagen voor de opleiding van de inf., 1936, 1936/215
        - Beproeving van de patroontas voor het lichtpistool, 1936, 1936/228
        - Beproeving van inf.geschut kaliber 4,7, 1936, 1936/230
      - 1936 nrs. 241 - 589, 40
        - Lesroosters voor de leerlingen van de S.R.O.I. in 1936, 1936, 1936/241
        - Overzicht van de aanvullingen aan pioniergereedschap bij de korpsen, 1936, 1936/258
        - Projectielen voor losse schoten met mortieren van 8, 1936, 1936/268
        - Controle van luchtdrijfzakken, 1936, 1936/272
        - Opgave van sgtn. hulpschrijver, 1936, 1936/278
        - Uitrusting van mitrailleurherstellerskisten, 1936, 1936/280
        - Gebruik van opgelegde mitr. M.20 voor schietoefeningen, 1936, 1936/288
        - Inrichting van tassen voor de kijkervizier van mitr. M. 08, 1936, 1936/297
        - Begrotingsvoorstellen voor 1937, 1936, 1936/300
        - Verslagen schietseries in het I.S.K., 1936, 1936/308
        - Beproeving van lage patroontrommels, 1936, 1936/327
        - Gegevens van mortieren van 8, 1936, 1936/337
        - Deelneming aan de cursus voor hoofdgymnastiekonderwijzer, 1936, 1936/345
        - Aanschaffing afstandmeter Barr and Stroud met 0,7 m. basis, 1936, 1936/349
        - Verslag van den cursus S.R.O.I. aprilploeg 1935, 1936, 1936/351
        - Regeling voor het werpen van scherpe handgranaten in het I.S.K., 1936, 1936/370
        - Regeling van de opleiding tot res. offn., 1936, 1936/380
        - Panorama's en munitie voor schietoefeningen met mortieren van 8, 1936, 1936/383
        - Merken van exercitiemitr. M.20, 1936, 1936/398
        - Opleiding tot sgt. maj. instructeur, 1936, 1936/406
        - Instructie voor de commandant van het reg. Grenadiers, 1936, 1936/454
        - Toelating tot de K.M.A. 2e studiejaar, 1936, 1936/498
        - Inrichting, bepakking en uitrusting van de gereedschappentas voor de mitr. M.08, 1936, 1936/514
        - Aanschaf van pioniergereedschap, 1936, 1936/524
        - Voorbereiding voor de Olympische schietwedstrijden in Berlijn, 1936, 1936/525
        - Uitslag van het examen voor sgt. maj. instructeur, 1936, 1936/539
        - Leerstof en programma's voor gecomprimeerde cursussen voor res. offn., 1936, 1936/561
        - Opleiding bij de K.M.A., 1936, 1936/584
        - Opgave van onderoffn. die voldaan hebben aan het examen voor sgt. maj., 1936, 1936/586
        - Onderzoek naar het schietterrein te Witten bij Assen, 1936, 1936/589
      - 1936 nrs. 606 - 972, 41
        - Verslagen van de 13e en 14e gymnastiek- en sportcursus bij de K.M.A. te Breda, 1936, 1936/606
        - Regeling van de opleiding van de lichting 1936, 1936, 1936/621
        - Regeling van de detachering bij vreemde legers, 1936, 1936/630
        - Regeling van de vuurleidingsoefening van de res. offn. en dpl. onderoffn. mortierist in het I.S.K., 1936, 1936/643
        - Regeling van de opleiding van militaire werklieden (kpl. zw. mitr. -hersteller), 1936, 1936/660
        - Opberging van het toestel sectie commandant, 1936, 1936/661
        - Overzicht van gymnastiekonderwijzers, 1936, 1936/700
        - Veiligheid op schietbanen, 1936, 1936/720
        - Regeling van de opleiding tot res. off., 1936, 1936/750
        - Slijtage aan de affuiten van de mortieren van 8, 1936, 1936/751
        - Beproeving met het parkeriseren van wapens, 1936, 1936/755
        - Rapport betreffende het Belgische inf.geschut 4,7 cm, 1936, 1936/759
        - Voorschrift uitrusting pioniergereedschap en draagbaar tentmateriaal bij de inf., 1936, 1936/794
        - Affuiten van de mitrailleur M.20 vervallen, 1936, 1936/797
        - Voorschrift revolver, 1936, 1936/799
        - Uitkomsten van de opleiding tot res. offn., 1936, 1936/800
        - Uitkomsten van de opleiding tot dpl. onderoff., 1936, 1936/801
        - Uitkomsten van de opleiding tot kpl. eindrang, 1936, 1936/802
        - Rookmunitie van mortieren van 8, 1936, 1936/806
        - Notulen van de vergaderingen van de commissie Wenken in 1936, 1936, 1936/834
        - Indeling van dpl. van de lichting 1937, 1936, 1936/877
        - Nummering van de onderdelen van mortieren van 8, 1936, 1936/883
        - Beproeving van de 2 cm tankbÀG_Àckse, 1936, 1936/918
        - Vragen van de commissie wapen voorschrift mitrailleur M.08, 1936, 1936/919
        - Invoering van de tromvelbeschermers, 1936, 1936/926
        - Wijziging van het voorschrift handgranaten, 1936, 1936/972
      - 1936 nrs. 1016 - 1424, 42
        - Demonstratie met het kanon 6 veld, 1936, 1936/1016
        - Deelneming aan een gymnastiekcursus door offn., 1936, 1936/1031
        - Oprichting van het escadron pantserwagens, 1936, 1936/1040
        - Werkpl.an van de Artillerie Inrichtingen, 1936, 1936/1044
        - Beproeving van dunne olie voor zw. mitr., 1936, 1936/1052
        - Programma voor de cursus schiettechniek, 1936, 1936/1066
        - Verslagen van de wintercursussen 1935/36, 1936, 1936/1083
        - Ladingen van de mortieren van 8, 1936, 1936/1096
        - Medevoeren van het toestel sectieªcommandant (zw. mitr.), 1936, 1936/1149
        - Leerlingen van de S.R.O.I. aprilploeg 1936, 1936, 1936/1173
        - Straf en tuchtrecht bij cursussen, 1936, 1936/1181
        - Toepassing van de regeling bezoldiging Koninklijke Landmacht (uitvoeringsbepalingen artikel 12, punt 5), 1936, 1936/1187
        - Verlengd verblijf in werkelijke dienst dpl, 1936, 1936/1204
        - Overzicht van proeven bij het reg. Grenadiers, 1936, 1936/1217
        - Overzicht van commissies, 1936, 1936/1256
        - Ontwerp van een richtcontroleur op luchtdoelen voor de mitr. M.20, 1936, 1936/1259
        - Organisatie van tirailleur secties, 1936, 1936/1272
        - Opgaven van leerlingen van de S.R.O.I. oktober-ploeg 1936, 1936, 1936/1311
        - Beproeving van de draagwijze van de overjas en de helm, 1936, 1936/1312
        - Encadrering van de res. offn. en de vnds. bij de korpsen, Mei 1936, 1936, 1936/1340
        - Handboek voor het dpl. kader bij de inf., 1936, 1936/1364
        - Overzicht leerlingen van de militaire gasschool, 1936, 1936/1369
        - Programma van de cursus voor inf. bewapening voor offn. van de Hogere Krijgsschool bij het reg. Grenadiers, 1936, 1936/1400
        - Examencommissie voor het vnds.examen van S.R.O.I., 1936, 1936/1406
        - Beproeving met de voering van de kraag van de veldjas., 1936, 1936/1411
        - ReËgagement van beroepsmilitairen beneden de rang van off., 1936, 1936/1424
      - 1936 nrs. 1445 - 1945, 43
        - Beproeving van vierkante tenten, 1936, 1936/1445
        - Bevorderingsopgaven van offn., 1936, 1936/1510
        - Opleiding tot dpl. onderoff., 1936, 1936/1513
        - Vaardigheidsproeven met geweer en karabijn, 1936, 1936/1523
        - Opleiding tot telefoonhersteller, 1936, 1936/1538
        - Apparaten voor looponderzoek, 1936, 1936/1556
        - Cursussen mortieren van 8 voor offn. en onderoffn. bij het reg. Grenadiers, 1936, 1936/1561
        - Belasting met Commando's, deelnemers aan de cursus naast hogere rang, 1936, 1936/1572
        - Inlichtingen betreffende de benoeming van den vnd. D.L. Laceulle tot res. 2e Lt, 1936, 1936/1574
        - Toekenning van de gouden medaille voor trouwe dienst, 1936, 1936/1578
        - Toekenning van de zilveren medaille voor trouwe dienst, 1936, 1936/1586
        - Programma voor het examen van vnd. bij den verbindingsdienst 1936, Juni 4, 1936, 1936/1601
        - Indeling van secties mortieren van 8, oorlogsorganisatie, 1936, 1936/1608
        - Oorlogsvoorraad scherpe patronen, no. 1, 1936, 1936/1650
        - Bepakking van de inf., 1936, 1936/1660
        - Optreden in het openbaar., 1936, 1936/1669
        - Inlichtingstaten van vnds., 1936, 1936/1705
        - Bezoeken van res. offn. aan mobilisatiecentra, 1936, 1936/1707
        - Deelnemers en lesroosters cursussen verbindingsdienst, 1936, 1936/1716
        - Cursus van de proefbatterij 3,7 cm, 1936, 1936/1731
        - Indeling van leerlingen van de S.R.O.I., 1936, 1936/1760
        - Concentratie van mortieropleidingen, 1936, 1936/1771
        - Examen voor kpl. kok, 1936, 1936/1779
        - Voederzakken no. 2 voor paarden van zwaar slag, 1936, 1936/1801
        - Cursus gymnastiekonderwijzers (overzicht onderwijzers), 1936, 1936/1814
        - Schietoefeningen op de schorren nabij Hildernisse, 1936, 1936/1838
        - Herhalingsoefeningen van kpls. zw. mitr.hersteller in 1936, 1936, 1936/1860
        - Toelating tot de K.M.A., 1e studiejaar, 1936, 1936/1868
        - Wintercursussen voor de res. offn., 1936, 1936/1897
        - Aanleg van een schietterrein op het I.S.K., 1936, 1936/1911
        - Bevordering van den res. sgt. maj. administrateur A.S. de Vries tot res. adj. onderoff. adminsitrateur, 1936, 1936/1914
        - Beproeving affuitveer voor de mitr., 1936, 1936/1944
        - Benoemingen tot vnd., 1936, 1936/1945
      - 1936 nrs. 1951 - 2670, 44
        - Verbandacten van beroepspersoneel beneden den rang van off., 1936, 1936/1951
        - Demonstratie van het lte machinegeweer model L.M.G. 1935, 1936, 1936/1967
        - Bevordering bij keuze van den Sgt. titulair kok G.F.H. Hendrikz, 1936, 1936/1955
        - Ontslag van den adj. onderoff. administrateur C. van Rijn, 1936, 1936/1973
        - Opleiding tot kpl. geweermaker, 1936, 1936/2007
        - Bevordering schrijver 2e klasse P.A. Visser tot adj. onderoff. schrijver, 1936, 1936/2012
        - Oefenterreinen bij het I.S.K., 1936, 1936/2037
        - Verslag van het vnds.examen bij de Militaire Gasschool, cursusjaar 1936, 1936, 1936/2046
        - Beproeving van de proefbatterij 3,7 cm, 1936, 1936/2071
        - Aanstelling tot kpl. kok, 1936, 1936/2077
        - Klachtbeschikking van de dpl. A.J. Wessel van de 1e Cie. van de S.R.O.I., 1936, 1936/2089
        - Afvoering van de kandidatenlijst voor adj. onderoff. van den sgt. maj. administrateur J.M.J. Balendong, 1936, 1936/2099
        - Opgave van deelnemers aan de opleiding houtbewerker, 1936, 1936/2109
        - Draagbaar tentmaterieel, 1936, 1936/2120
        - Inhoudsopgave van de Instructiefilm "Het instelling komen van een afdeling van 7 veld", 1936, 1936/2121
        - Kaderaanwijzing van de lichting 1937, 1936, 1936/2127
        - Opheffing van den intermitteerenden cursus, 1936, 1936/2131
        - Herstel in aktieve dienst van eenige beroepsoffn., 1936, 1936/2139
        - Veiligheidsmaatregelen op wegen bij duisternis, 1936, 1936/2181
        - Opkomst voor herhalingsoefeningen in 1936, 1936, 1936/2213
        - Cursusverslag van de Octoberploeg 1935 bij de S.R.O.I., 1936, 1936/2230
        - Aanstelling tot kpl. eindrang, 1936, 1936/2239
        - Oprichting van het Nationaal gedenkteken "1 Augustus 1914" door het Honswijkcomité, 1936, 1936/2242
        - Rubberbanden bij geschut en legervoertuigen, 1936, 1936/2251
        - Cursus voor Majs. en kpts. belast met de opleiding voor res. offn., 1936, 1936/2260
        - Eihandgranaten, 1936, 1936/2269
        - Veiligheid bij het gebruik van smalfilms, 1936, 1936/2297
        - Overplaatsing van res. offn. naar de reg. Grenadiers en Jagers, 1936, 1936/2301
        - Opleiding van dpl. verbindingspersoneel, 1936, 1936/2347
        - Opleiding van cavalerie mortieristen, 1936, 1936/2349
        - Uitslag van de 2e cursus kpl. rijwielhersteller, 1936, 1936/2391